# 项目公司利润是否需要抵销

提问人：vienne007 时间：2019-09-18 11:15:58
集团母公司投资的控股子公司和参股公司（权益法）共同投资了一家项目公司。参股公司是项目公司的大股东，合并项目公司的报表，控股公司子公司采用权益法核算项目公司。从集团合并层面看，是否重复计算了投资收益，怎么抵销。
谢谢！

回答人：chenyiwei
不应涉及重复确认收益问题。假设集团为 A，子公司为 B，联营企业为 C，项目公司为 D，则 A 对 C的权益法核算依据是 C 合并 D 后的合并报表，然后B 再依据其在D中的所占权益比例对 D进行权益法核算。B对 D的投资在 C的合并报表中属于少数股权，在 A对 C 的权益法核算中不考虑。